# 请教关于《企业安全生产费用提取和使用管理办法》（财资[2022]136 号）

提问人：半梦灬 时间：2022-12-19 10:26:47
被审计单位属于电力生产企业，按照 2012 年的旧文件是不需要计提专项储备的，但是按照 2022 年度的新文件需要计提，现有如下疑问：1.需要根据文件规定在 2022 年度全年按照 2021 年的营业收入金额计提安全生产费吗，还是说只需要在 12 月按照 2021 年营业收入应计提百分比1/12计提专项储备呢？
2.如果在 2022 年度全年计提专项储备，本年是否需要调整安全生产费支出通过专项储备核算？使得 1231 时专项储备金额=本年应计提专项储备金额-本年安全生产费实际金额

回答人：chenyiwei
1 、个人理解是按 2021 年度全年营业收入予以计提，均计入 2022 年 12 月的损益。
2 、我理解需要。
3 、在期末也应当将已计提但是未使用的安全生产费，在计提时直接计入当期生产成本（因期末无产成品存货，故相当于按照计提金额全部计入当期营业成本），专项储备期末可以有余额，为已计提但尚未使用部分。

提问人：庄双彦 时间：2022-12-31 21:45:15
陈老师,您好,您这边说的按 21 年全年营业收入予以计提,计入 12 月,是否有相关条款哦?

回答人：chenyiwei
另外，对 2022 年内发生的属于新规下安全生产费列支范围内的支出也应进行帐务调整，调整为从专项储备中列支，即视同 2022 年全年均按新规执行。

回答人：chenyiwei
没有明确规定，仅是个人理解，这样操作最便于衔接。